【裁判字號】    99,訴,223
【裁判日期】    990511
【裁判案由】    毒品危害防制條例
【裁判全文】
臺灣基隆地方法院刑事判決               99年度訴字第223號
公  訴  人  臺灣基隆地方法院檢察署檢察官
被      告  乙○○
上列被告因毒品危害防制條例案件，經檢察官提起公訴（99年度
毒偵字第333 號），被告於準備程序進行中，就被訴事實為有罪
之陳述，經本院合議庭裁定由受命法官獨任進行簡式審判程序，
判決如下：
    主  文
乙○○施用第一級毒品，累犯，處有期徒刑柒月；又施用第二級
毒品，累犯，處有期徒刑月。應執行有期徒刑捌月。
    事  實
一、乙○○有下列前案紀錄（構成累犯），及施用毒品執行觀察
    、勒戒、強制戒治之紀錄：
  (一)前因違反麻醉藥品管理條例、藥事法及竊盜等案件，經法院
    分別判處有期徒刑期1 年、1 年3 月、6 年3 月、8 月及9
    月確定，接續執行，並於民國96年1 月16日執行完畢。
  (二)又因初犯施用毒品案件，經送觀察、勒戒後，認有繼續施用
    毒品之傾向，復經裁定令入戒治處所施以強制戒治，於92年
    2 月7 日停止戒治所餘期間付保護管束，迄92年4 月25日戒
    治期滿執行完畢，並由臺灣基隆地方法院檢察署檢察官以92
    年度戒毒偵字第29號為不起訴處分確定。
  (三)另因再犯施用毒品案件，經送觀察、勒戒後，認有繼續施用
    毒品之傾向，再經裁定令入戒治處所施以強制戒治，於98年
    10 月12 日認無繼續強制戒治之必要釋放出所，並由臺灣基
    隆地方法院檢察署檢察官以98年度戒毒偵字第43號為不起訴
    處分確定。
二、詎其猶不知悔改，復分別基於施用第一、二級毒品之犯意，
    ，於99年1 月31日晚上，在其位於基隆市○○區○○街37巷
    30之3 號住處，將第一級毒品海洛因置入注射針筒內，摻水
    混合注射手肘內側皮膚靜脈血管處之方式，非法施用第一級
    毒品海洛因1 次；旋即，在上揭處所，以將第二級毒品甲基
    安非他命置於錫箔紙上，再以打火機燒烤底部之方式，非法
    施用第二級毒品甲基安非他命1 次。嗣因其係毒品列管人口
    ，於前揭時間經警採尿送驗，結果呈毒品嗎啡、可待因、安
    非他命及甲基安非他命陽性反應，因而查悉上情。
三、案經基隆市警察局移送臺灣基隆地方法院檢察署檢察官偵查
    起訴。
    理  由
一、本件被告所犯者非為死刑、無期徒刑、最輕本刑為3 年以上
    有期徒刑之罪或高等法院管轄第一審案件，其於準備程序進
    行中，先就被訴事實為有罪之陳述，經告知其簡式審判程序
    之旨，並聽取公訴人及被告之意見後，本院依刑事訴訟法第
    273 條之1 第1 項之規定，裁定由受命法官獨任進行簡式審
    判程序，且依同法第273 條之2 規定，簡式審判程序之證據
    調查，不受第159 條第1 項、第161 條之2 、第161 條之3
    、第163 條之1 及第164 條至第170 條規定之限制，合先敘
    明。
二、上開事實，業據被告於本院準備程序及審理時坦承在卷，而
    被告於上述所示時間、地點為警查獲後採集尿液，呈甲基安
    非他命、安非他命、嗎啡、可待因之陽性反應，此有台灣檢
    驗科技股份有限公司濫用藥物尿液檢驗報告1 份附卷可稽。
    又其前因施用毒品案件，經送觀察、勒戒後，認有繼續施用
    毒品之傾向，復經裁定令入戒治處所施以強制戒治，於92年
    2 月7 日停止戒治所餘期間付保護管束，迄92年4 月25日戒
    治期滿執行完畢，並由臺灣基隆地方法院檢察署檢察官以92
    年度戒毒偵字第29號為不起訴處分確定；又因再犯施用毒品
    案件，經送觀察、勒戒後，認有繼續施用毒品之傾向，再經
    裁定令入戒治處所施以強制戒治，於98年10月12日認無繼續
    強制戒治之必要釋放出所，並由臺灣基隆地方法院檢察署檢
    察官以98年度戒毒偵字第43號為不起訴處分確定等情，亦有
    臺灣高等法院被告前案紀錄表附卷足佐。綜上所陳，被告於
    再犯施用毒品案件，經裁定施以強制戒治，於98年10月12日
    認無繼續強制戒治之必要釋放出所執行完畢，5 年內再犯本
    案施用第一、二級毒品海洛因、甲基安非他命，罪證明確，
    犯行洵堪認定，自應依法論科。
三、論罪科刑：
  (一)查海洛因、甲基安非他命分係毒品危害防制條例第2 條第2
    項第1 款、第2 款所定之第一級、第二級毒品，核被告所為
    係犯毒品危害防制條例第10條第1 項、第2 項之施用第一級
    、第二級毒品罪。被告持有第一級毒品海洛因及第二級毒品
    甲基安非他命之低度行為，應為施用第一級、第二級毒品之
    高度行為所吸收，不另論罪。被告先後所犯上開2 罪，犯意
    各別，行為不同，應予分論併罰。
  (二)被告前曾受如事實欄所示之有期徒刑執行完畢，有臺灣高等
    法院被告前案紀錄表在卷可按，其於受事實欄一、(一)所示有
    期徒刑執行完畢後之5 年內，故意再犯本件有期徒刑以上之
    罪，為累犯，其所犯上開2 罪，均應依刑法第47條第1 項加
    重其刑。
  (三)爰審酌被告犯罪之動機、曾有施用毒品之前科仍不知戒除，
    惟犯罪後坦承犯行，且所犯之施用毒品犯行乃戕害自己身心
    健康，並未危及他人等一切情狀，分別量處如主文所示之刑
    ，併定其應執行之刑。
據上論斷，應依刑事訴訟法第273 條之1 第1 項、第299 條第1
項前段，毒品危害防制條例第10條第1 項、第2 項、第23條第2
項，刑法第11條前段、第47條第1 項、第51條第5 款，判決如主
文。
本案經檢察官甲○○到庭執行職務。
中    華    民    國    99    年    5     月    11    日
                  刑事第三庭法  官  黃永定
以上正本證明與原本無異。
如不服本判決應於收受送達後10日內向本院提出上訴書狀，並應
敘述具體理由；其未敘述上訴理由者，應於上訴期間屆滿後20日
內向本院補提理由書（均須按他造當事人之人數附繕本）「切勿
逕送上級法院」。
中    華    民    國    99    年    5     月    11    日
                            書記官  劉珍珍
附錄本案所犯法條：
毒品危害防制條例第10條：
I施用第一級毒品者，處 6 月以上 5 年以下有期徒刑。
II施用第二級毒品者，處 3 年以下有期徒刑。

司法院資訊處製作；財團法人民間司法改革基金會備份。
